臺灣彰化地方法院刑事判決　　　　　　　94年度訴字第1054號
公　訴　人　臺灣彰化地方法院檢察署檢察官
被　　　告　甲○○
上列被告因違反毒品危害防制條例案件，經檢察官提起公訴（九
十四年度毒偵字第二一六八、二四一四號），本院依簡式審判程
序判決如下：
    主  文
甲○○連續施用第一級毒品，累犯，處有期徒刑壹年貳月，扣案
之海洛因壹包（毛重零點伍公克），沒收銷燬之，注射針筒壹
支沒收；又施用第二級毒品，累犯，處有期徒刑柒月。主刑部分
應執行有期徒刑壹年柒月。
    事  實
一、甲○○前因違反毒品危害防制條例案件，經本院以九十年度
    易字第九０六號判決判處有期徒刑五月，如易科罰金以三百
    元折算一日確定，於民國九十二年二月二十八日在監服刑期
    滿執行完畢。又因施用毒品案件，經觀察、勒戒後，認有繼
    續施用毒品之傾向，由本院裁定施以強制戒治，經臺灣彰化
    地方法院檢察署檢察官於八十九年十一月十日以八十九年度
    戒毒偵字第一三二八、一三二九號為不起訴處分確定；復因
    施用毒品案件，由本院以前揭九十年度易字第九０六號判決
    判處徒刑確定，強制戒治部分則於九十一年七月十二日執行
    期滿釋放出所。再因施用第一級毒品案件，經臺灣高等法院
    臺中分院於九十四年四月十三日以九十四年度上訴字第四六
    一號判決判處有期徒刑一年，已於九十四年五月十二日確定
    。詎仍不知悔改，在前揭強制戒治執行完畢並釋放後五年內
    ，復基於施用第一級毒品之概括犯意，自九十四年四月底某
    日（即起訴書所稱九十四年四月十三日前案宣示判決後某日
    ）起至同年五月八日下午七時許止，在彰化縣和美鎮○○里
    ○○路五十巷十號住處內，以將海洛因置於針筒內注射之方
    式，連續施用第一級毒品海洛因多次。又另基於施用第二級
    毒品之犯意，於九十三年十一月三日某時，在上址住處內，
    以將安非他命置於過濾器內點火燃燒吸食煙氣之方式，施用
    第二級毒品安非他命一次。嗣於九十三年十一月五日上午六
    時三十分許，為警在彰化縣鹿港鎮頭崙里頭崙巷巷口處查獲
    ，經採其尿液送驗結果，確呈嗎啡及安非他命類陽性反應（
    其當次所涉施用第一級毒品之犯行，業經檢察官移送臺灣高
    等法院臺中分院併辦，經該院以九十四年度上訴字第四六一
    號判決確定）；又於九十四年五月九日下午七時三十分許，
    經警在彰化縣和美鎮○○路八十四號後方空地處予以查獲，
    並扣得其所有之海洛因一包（毛重零點三五公克）、及其所
    有供施用海洛因使用之注射針筒一支，始查悉上情。
二、案經彰化縣警察局和美分局報告臺灣彰化地方法院檢察署檢
    察官偵查及該署檢察官自動檢舉偵查起訴。
    理  由
一、被告甲○○於準備程序中，先就上揭犯罪事實為有罪之陳述
    ，且所犯係死刑、無期徒刑、最輕本刑為三年以上有期徒刑
    以外之罪，經本院合議庭依刑事訴訟法第二百七十三條之一
    第一項之規定，裁定由法官一人獨任進行簡式審判程序，先
    此敘明。
二、上開事實，業據被告甲○○於本院審理時坦承不諱，並有彰
    化縣警察局和美分局毒品初步檢驗報告單一份存卷可考，及
    海洛因一包（毛重零點三五公克）、注射針筒一支扣案為憑
    。且被告於九十三年十一月五日為警查獲時，經採其尿液送
    驗結果，確呈安非他命類陽性反應；而其另於九十四年五月
    十一日為警查獲時所採尿液，經送驗結果，亦呈嗎啡陽性反
    應（施用海洛因者會在其體內代謝為嗎啡成分殘留，並經由
    尿液排出），有詮昕科技股份有限公司出具之濫用藥物尿液
    檢驗報告及彰化縣衛生局煙毒尿液檢驗成績書各一份在卷足
    參。查被告前因施用毒品案件，經觀察、勒戒後，認有繼續
    施用毒品之傾向，由本院裁定施以強制戒治，經臺灣彰化地
    方法院檢察署檢察官於八十九年十一月十日以八十九年度戒
    毒偵字第一三二八、一三二九號為不起訴處分確定；復因施
    用毒品案件，由本院以前揭九十年度易字第九０六號判決判
    處徒刑確定，強制戒治部分則於九十一年七月十二日執行期
    滿釋放出所；再因施用第一級毒品案件，經臺灣高等法院臺
    中分院於九十四年四月十三日以九十四年度上訴字第四六一
    號判決判處有期徒刑一年，已於九十四年五月十二日確定等
    情，有臺灣高等法院被告前案紀錄表、刑案資料查註紀錄表
    、臺灣彰化地方法院檢察署公務電話紀錄單各一份附卷可按
    。本案事證已臻明確，被告犯行洵堪認定。
三、查被告甲○○前因施用毒品案件，經強制戒治執行完畢並釋
    放後，復於五年內再度施用第一、二級毒品海洛因及安非他
    命，核其所為，係犯毒品危害防制條例第十條第一項、第二
    項之施用第一、二級毒品罪。被告為供自己施用之目的而持
    有上開毒品，其於施用前後持有海洛因及安非他命之低度行
    為，應各為施用之高度行為所吸收，不另論罪。又其先後多
    次施用海洛因犯行，時間緊接，方法相同，觸犯構成要件相
    同之罪名，顯係基於概括犯意反覆為之，應依連續犯之規定
    論以一罪，並依法加重其刑。至其所犯上開二罪，犯意各別
    ，行為互殊，應予分論併罰。查被告前因違反毒品危害防制
    條例案件，經本院以九十年度易字第九０六號判決判處有期
    徒刑五月，如易科罰金以三百元折算一日確定，於九十二年
    二月二十八日在監服刑期執行完畢，有臺灣高等法院被告前
    案紀錄表及刑案資料查註紀錄表在卷可按，其受有期徒刑之
    執行完畢，五年內再犯本件法定本刑有期徒刑以上之罪，為
    累犯，均應依法遞加重（施用第一級毒品部分）及加重（施
    用第二級毒品部分）其刑。爰審酌被告曾因施用毒品案件接
    受觀察、勒戒、強制戒治及入監服刑，竟未能從中記取教訓
    ，深切體認毒品危害己身健康之鉅，反而再次趁隙施用海洛
    因及安非他命，且其前次為警查獲後仍繼續施用毒品不輟，
    足徵被告自制能力尚有未足，品行不端，犯後態度亦有可議
    ，而有接受相當期間監禁教化之必要，以促其及早矯正吸毒
    惡習；惟念及施用毒品固戕害個人健康至深，然就他人權益
    之侵害仍屬有限，及其犯罪目的、手段、施用海洛因之期間
    長短、被告於本院審理時坦承全部吸毒犯行、具有國中畢業
    學歷之智識程度等一切情狀，分別量處如主文所示之刑，並
    定其應執行之刑，以示懲儆。扣案之海洛因一包（毛重零點
    三五公克），為毒品危害防制條例第二條第二項第一款所稱
    之第一級毒品，應依同條例第十八條第一項前段之規定，沒
    收銷燬之。另注射針筒一支係被告所有供施用海洛因犯罪所
    用之物，業據被告於本院審理時供承甚明，應依刑法第三十
    八條第一項第二款之規定，宣告沒收。
據上論斷，應依刑事訴訟法第二百七十三條之一第一項、第二百
九十九條第一項前段，毒品危害防制條例第十條第一項、第二項
、第十八條第一項前段，刑法第十一條前段、第五十六條、第四
十七條、第五十一條第五款、第三十八條第一項第二款，判決如
主文。
本案經檢察官郭緯中到庭執行職務。
中　　華　　民　　國　　94　　年　　7 　　月　　29　　日
                  臺灣彰化地方法院刑事第三庭
                                法　官  高文崇
以上正本證明與原本無異。
如不服本判決，應於判決送達後10日內，向本院提出上訴狀（ 須
附繕本 ）。
中　　華　　民　　國　　94　　年　　8 　　月　　5 　　日
                                書記官  謝志鑫
附錄本案論罪科刑法條：
毒品危害防制條例第10條第1項、第2項：
施用第一級毒品者，處六月以上五年以下有期徒刑。
施用第二級毒品者，處三年以下有期徒刑。
